臺灣臺南地方法院刑事判決　　　　　　　　　　　　　　九十三年度訴字第二三號
　　公　訴　人　臺灣臺南地方法院檢察署檢察官
　　被　　　告　甲○○
右列被告因違反毒品危害防制條例案件，經檢察官提起公訴（九十二年度毒偵字第一
九二六號）暨臺灣高雄地方法院檢察署檢察官移
三八四號、九十三年度毒偵字第一二三、一一三二號），被告於準備程序期日就被訴
事實為有罪之陳述，本院合議庭裁定進行簡式審判程序，判決如左：
    主  文
甲○○連續施用第一級毒品，累犯，處有期徒刑壹年貳月。
扣案之第一級毒品海洛因包（壹包淨重零點零貳公克，壹包淨重零點壹公克，另
壹包淨重零點壹伍公克）均沒收銷燬，扣案之注射針筒貳支及美娜水貳瓶均沒收。
    事  實
一、甲○○曾於民國八十六年間，因違反毒品危害防制條例案件，經臺灣臺南高等法
    院臺南分院判處有期徒刑三年三月確定，於八十九年十二月二十六日執行完畢，
    甲○○復因施用第一級毒品海洛因案件，經依臺灣高雄地方法院以九十年度毒聲
    字第五五五二號裁定送觀察勒戒後，認有繼續施用毒品之傾向，再依同法院九十
    年度毒聲字第五九六五二號裁定令入戒治處所施以強制戒治一年，嗣於九十二年
    三月三日強制戒治期滿，由臺灣高雄地方法院檢察署檢察官於九十二年三月二十
    日，以九十二年度戒毒偵字第二三○號不起訴處分確定，詎其仍不知悔改，明知
    海洛因係毒品危害防制條例所明定之第一級毒品，不得持有及施用，竟於上開不
    起訴處分確定後五年內，復基於施用第一級毒品海洛因之概括犯意，先自九十二
    年十月二十日起至同年十月二十三日止，連續在台南市○區○○街二段九二巷十
    二弄三號住處，以海洛因粉末摻入美娜水，用注射針筒注射的方式施用第一級毒
    品海洛因多次，為警於九十二年十月二十四日中午十二時二十分許，在上開處所
    查獲，並扣得供施用之第一級毒品海洛因一包（淨重０．０二公克，空包裝重０
    ．二四公克），及其所有供施用上開毒品之器具注射針筒二支及美娜水二瓶。甲
    ○○於同日被檢察官飭回後，仍不知警惕，復承前揭施用第一級毒品海洛因之概
    括犯意，連續在上開台南市住處、高雄縣、市公共廁所內，賡續以同一方法施用
    第一級毒品海洛因，最後一次是在九十三年四月十五日上午七時許，於其上開施
    用住處施用，並分別於後述時地，被警查獲：(1)、九十二年十一月二十日晚上九
    時五十分許，在高雄市○○區○○路與輔仁路口，因行跡可疑，經警盤查同意採
    尿送驗，檢出有嗎啡陽性反應。(2)、九十三年一月三日下午一時許，在高雄市○
    ○區○○路與福德路口，因行跡可疑，經警盤檢，在其身上查扣供施用之第一級
    毒品海洛因一包（淨重０．一三公克，空包裝重０．二二公克）。(3)、九十三年
    二月二十九日晚上七時許，在高雄市○○區○○路與鳳楠路口，因神色慌張，經
    警盤詢，並在其身上查扣供施用之第一級毒品海洛因一包（淨重０．一五公克，
    空包裝重０．二二公克）。
二、案經台南市警察局第一分局報請臺灣臺南地方法院檢察署檢察官偵查起訴及臺灣
    高雄地方法院檢察署檢察官移送併辦。
    理     由
一、本件被告所犯為死刑、無期徒刑或最輕本刑為三年以上有期徒刑以外之罪，被告
    於準備程序中就被訴事實為有罪陳述，經法官當庭告知簡式審判程序之旨，並聽
    取公訴人之意見，爰依刑事訴訟法第二百七十三條之一第一項之規定，裁定由受
    命法官獨任進行簡式審判程序，合先敘明。
二、右開事實，迭據被告甲○○於警、偵訊時及本院審理中坦承不諱，並經證人即被
    告母親吳陳清蓮證述：「我是於九十二年十一月二十三日約二十三時返家時，看
    見我次子甲○○於我家客廳正好在施打海洛因」、「甲○○幾乎天天施打海洛因
    」等情甚詳（見警一卷第二、三頁），且被告於上述時間被查獲（九十二年十月
    二十四日、十一月二十日、九十三年一月三日、二月二十九日）所採取尿液經送
    檢驗結果，均檢出有嗎啡陽性反應，此分別有台南市衛生局九十二年十一月十三
    日（煙）南市衛檢字第九二０八五一號檢驗成績書一份（見偵一卷第十九頁），
    及高雄市立凱旋醫院九十二年十二月十一日、九十三年一月十六日、三月十日煙
    毒尿液檢驗成績書三份（見警二卷第五頁、本院卷第十六、二十八頁、偵四卷第
    六十七頁）附卷可稽。另有白色粉末三包及被告所有供施用第一級毒品之器具注
    射針筒二支、美娜水二瓶扣案足資佐證。又將上開三包白色粉末，送請法務部調
    查局鑑定結果，均檢出含有海洛因成分，復有該局九十二年十一月二十五日、九
    十三年二月十六日、四月一日調科壹字第二００００四五八二、0000000
    00、000000000號鑑定通知書三份在卷足資覆按（見偵一卷第二二頁
    、本院卷第三二頁、第六七頁）。次按，海洛因係由嗎啡經化學合成而製得，經
    注射進入人體後，因代謝而分解又生成嗎啡，因此施打海洛因後，由尿液檢驗結
    果仍為嗎啡反應，核屬科學上正常合理現象，足證被告上開自白核與事實相符。
    此外，被告前因施用毒品案件，經裁定送觀察勒戒後，認有繼續施用毒品知傾向
    ，經臺灣高雄地方法院以九十年度毒聲字第五九六五二號裁定令入戒治處所施以
    強制戒治一年，嗣於九十二年三月三日強制戒治期滿，由臺灣高雄地方法院檢察
    署檢察官於九十二年三月二十日，以九十二年度戒毒偵字第二三○號不起訴處分
    確定等情，有上開刑事裁定、不起訴處分書及台灣高等法院被告全國前案紀錄表
    在卷可憑，其於不起訴處分確定後五年內再犯本件施用第一級毒品海洛因之罪證
    至臻明確，犯行洵堪認定。
三、按海洛因係毒品危害防制條例第二條第二項第一款所規定之第一級毒品，禁止非
    法持有及施用，查被告曾因施用毒品案件，經觀察勒戒及強制戒治後，獲不起訴
    處分確定，已如前述，茲被告又非法施用海洛因之行為，核其所為，係犯毒品危
    害防制條例第十條第一項之施用第一級毒品罪，被告先後多次施用第一級毒品之
    犯行，時間密接，以同一手法，反覆實施，所犯又係構成要件相同之罪名，顯係
    基於概括之犯意，為連續犯，應依刑法第五十六條之規定論以一罪，並加重其刑
    。被告多次持有第一級毒品並進而施用，其持有之低度行為應為施用之高度行為
    所吸收，不另論罪。公訴人雖未就被告於九十二年十月二十四日被查獲飭回後又
    施用第一級毒品部分起訴，惟因此部分與前開起訴論罪科刑部分，有連續犯之裁
    判上一罪關係，為起訴效力所及，且經檢察官移送併辦，本院自得一併審理。被
    告曾於八十六年間，因違反毒品危害防制條例案件，經臺灣臺南高等法院臺南分
    院判處有期徒刑三年三月確定，於八十九年十二月二十六日執行完畢之事實，業
    據被告供明在卷，並有台灣高等法院被告全國前案紀錄表附卷足憑，其於執行完
    畢後五年以內再犯本件有期徒刑以上之罪，為累犯，應依刑法第四十七條之規定
    加重其刑，被告有兩種以上刑之加重，應依刑法第七十條之規定遞加之。審酌被
    告有煙毒案件之前科，仍不知警惕，前又因施用毒品經送觀察勒戒，強制戒治處
    分後，猶不思戒絕革除惡習，再犯本罪，顯未因前所受刑罰及觀察勒戒，強制戒
    治等治療處分，而記取教訓，又被告經警查獲多次，仍不知警惕，一再施用毒品
    ，殊屬非是，第念被告施用毒品之犯行，在性質上乃屬自我戕害身心健康之行為
    ，且被告犯後坦承犯行，當庭深表悛悔之意，犯後態度尚佳等一切情狀，爰量處
    如主文所示之刑。
四、扣案之第一級毒品海洛因三包（一包淨重０．０二公克，空包裝重０．二四公克
    ，一包淨重０．一三公克，空包裝重０．二二公克，一包淨重０．一五公克，空
    包裝重０．二二公克），係屬查獲之毒品，不問屬於犯人與否，應依毒品危害防
    制條例第十八條第一項之規定宣告沒收銷燬之，另扣案之注射針筒二支及美娜水
    二瓶，係被告所有，供上開施用第一級毒品所用之物，業據被告供明在卷，爰依
    刑法第三十八條第一項第二款規定宣告沒收。
據上論斷，應依刑事訴訟法第二百七十三條之一第一項、第二百九十九條第一項前段
、毒品危害防制條例第十條第一項、第十八條第一項前段、刑法第十一條前段、第五
十六條、第四十七條、第三十八條第一項第二款，判決如主文。
本案經檢察官乙○○到庭執行職務
中      華      民      國      九十三      年      五     月    五    日
                                  臺灣臺南地方法院刑事庭
                                          法    官  翁慶珍
右正本證明與原本無異。
如不服本判決，應於判決送達後十日內，向本院提出上訴狀。
                                          書 記 官  秦復華
中      華      民      國      九十三      年      五    月      五    日
附錄本案論罪科刑條文
毒品危害防制條例第十條第一項：
施用第一級毒品者，處六月以上五年以下有期徒刑。
